臺灣屏東地方法院刑事判決　　　　　　　 94年度易字第434號
公　訴　人　臺灣屏東地方法院檢察署檢察官
被　　　告　乙○○
上列被告因竊盜等案件，經檢察官提起公訴（94年度偵字第3314
號），被告於本院準備程序中就被訴事實為有罪之陳述，經本院
合議庭裁定由受命法官獨任依簡式審判程序審理，判決如下：
    主  文
乙○○意圖為自己不法之所有，侵占遺失物，處罰金壹仟元，如
易服勞役，以佰元折算壹日；又攜帶兇器、破壞安全設備、於
夜間侵入有人居住之建築物竊盜，累犯，處有期徒刑壹年，扣案
之一字型螺絲起子壹支沒收。
    事  實
一、乙○○前於民國92年間因竊盜案件，經本院91易字第936 號
    判處有期徒刑10月，嗣經臺灣高等法院高雄分院92年度上易
    字第179 號判駁回上訴確定；又因搶奪案件，經本院91年度
    訴字第781 號判處有期徒刑7 月確定，上開2 案接續執行，
    嗣於93年7 月5 日縮短刑期假釋出監，並於同年11月2 日保
    護管束期滿，假釋未經撤銷，以已執行論，詎其仍不知悔改
    ：
  (一)於94年3 月初某日，在屏東縣高樹鄉長榮村「60年代」網咖
    店機車停放處，見丁○○所有，於93年間某日，在不詳地點
    遺失之全民健康保險卡、龍漫畫屋會員卡各1 張，置於其機
    車停放位置之地上，竟意圖為自己不法之所有，將上開物品
    拾起後旋即侵占入己。
  (二)另基於意圖為自己不法所有之竊盜犯意，於94年7 月2 日22
    時許之夜間，攜帶其所有、客觀上具有危險性，對人之生命
    、身體構成威脅而足供兇器使用之一字型螺絲起子1 支及可
    供剪斷鐵器之不詳工具1 支，騎乘機車前往屏東縣三地門鄉
    口社國小，自該國小某處未設門籬之入口，侵入夜間有警衛
    甲○○值班住宿之校園，先持上開不詳工具將該校內某教師
    辦公室之第1 道鐵欄杆門所附掛而屬安全設備之掛鎖剪斷破
    壞，再開啟第2 道鋁門入內後，持上開工具竊取口社國小所
    有擺放於該辦公室內之電腦主機2 台（中央處理器各為CELE
    RON2.4、PENTIUM3800）及 電腦螢幕3 台（僅尋獲其中2 台
    ，各為15吋、17吋）及電腦鍵盤1 台【合計價值約新台幣（
    下同）49600 元】。嗣經口社國小校方報警處理，為警循線
    於94年7 月4 日10時30分許，在乙○○位於屏東縣高樹鄉○○村○○路56號住處查獲，並扣得上開供行竊所用之一字型
    螺絲起子1 支。
二、案經屏東縣警察局里港分局報告臺灣屏東地方法院檢察署檢
    察官偵查起訴。
    理  由
一、本件被告乙○○所犯係死刑、無期徒刑、最輕本刑為3 年以
    上有期徒刑以外之罪，其於本院準備程序中就被訴事實為有
    罪之陳述，經本院合議庭裁定由受命法官獨任依簡式審判程
    序，先予敘明。
二、上揭事實，訊據被告乙○○於本院審理中坦承不諱，核與證
    人丁○○於本院審理中證稱物品遺失情節、證人即口社國小
    警衛甲○○於警詢、本院審理中證稱發現教室內電腦器材失
    竊情形、及證人即口社國小總務主任丙○○於警詢、本院審
    理中指證電腦器材遭竊細目等情節均相符（見警卷第15至18
    頁，本院卷第33至35頁），並有贓物認領保管單2 紙、查獲
    暨口社國小遭竊現場照片共18張在卷可稽（見警卷第32、33
    ，35至37、42至47頁），此外，復有被告所有且供上開竊盜
    犯行所用之一字型螺絲起子1 支扣案可佐，是被告上開自白
    ，應與事實相符，堪予採信。綜上調查結果，本件事證明確
    ，被告犯行洵堪認定，應予論科。
三、查被告乙○○將拾獲被害人丁○○遺失之物品侵占入己，核
    其所為，係犯刑法第337 條之侵占遺失物罪；又查被告所攜
    帶持用之一字型螺絲起子及可供剪斷鐵器之不詳工具，於客
    觀上具有危險性，對人之生命、身體構成威脅，堪認均可供
    兇器使用；又附加於門扇上之「掛鎖」，乃屬供防盜所用之
    「安全設備」；另口社國小於夜間，係有警衛甲○○值班夜
    宿於校園，業經證人甲○○、丙○○於本院審理中證稱無訛
    （見本院卷第33頁），是該學校即屬夜間有人居住之建築物
    ，故核被告所為，係犯刑法第321 條第1 項第1 、2 、3 款
    之攜帶兇器、毀壞安全設備、於夜間侵入有人居住之建築物
    竊盜罪（起訴書漏未論以同條項第1 款情形，惟不涉及法條
    變更問題，謹予敘明）。再被告前於92年間因竊盜案件，經
    本院91易字第936 號判處有期徒刑10月，嗣經臺灣高等法院
    高雄分院92年度上易字第179 號判駁回上訴確定；又因搶奪
    案件，經本院91年度訴字第781 號判處有期徒刑7 月確定，
    上開2 案接續執行，嗣於93年7 月5 日縮短刑期假釋出監，
    並於同年11月2 日保護管束期滿，假釋未經撤銷，以已執行
    論，有臺灣屏東地方法院檢察署刑案資料查註紀錄表、臺灣
    高等法院被告前案紀錄表各一紙在卷可考，其於有期徒刑執
    行完畢5 年內再犯本件有期徒刑以上之加重竊盜罪，係屬累
    犯，所犯加重竊盜罪部分應依刑法第47條規定，加重其刑。
    被告所犯上開2 罪間，犯意各別，行為互殊，應予分論併罰
    （惟所宣告刑之種類不同，無庸定應執行刑）。爰審酌被告
    有麻藥、竊盜、搶奪等前科（有前揭紀錄表可參），竟不知
    悛悔，於前案假釋期滿後不久，即基於貪念再次行竊、顯未
    受科刑判決之教訓，又任意侵占他人遺失之物，犯罪情節之
    輕重、所生危害之程度及犯後之態度等一切情狀，分別量處
    如主文所示之刑，並就侵占遺失物部分，諭知易服勞役之折
    算標準。末查，扣案之一字型螺絲起子1 支，業據被告供承
    為其所有且供上開行竊所用，爰依刑法第38條第1 項第2 款
    規定，併予宣告沒收，至被告行竊所用之另1 支不詳工具，
    未據扣案，且被告供稱：已不記得確切之型式為何等語，復
    乏證據證明現仍存在，為免日後執行之困難，爰不另為沒收
    之諭知，附此敘明。
據上論斷，應依刑事訴訟法第273 條之1 第1 項、第299 條第1
項前段，刑法第321 條第1 項第1 款、第2 款、第3 款、第337
條、第47條、第42條第2 項、第38條第1 項第2 款，罰金罰鍰提
高標準條例第1 條前段、第2 條，判決如主文。
本案經檢察官王光傑到庭執行職務
中    華   民    國      94     年   9     月   13    日
                      刑事第四庭  法  官  劉敏芳
以上正本證明與原本無異。
如不服本判決應於收受本判決送達後十日內向本院提出上訴書狀
，其未敘述上訴理由者，並得於提起上訴後十日內向本院補提理
由書狀（均須按他造當事人之人數附繕本）「切勿逕送上級法院
」
中　　華　　民　　國　　94　　年　　9 　　月　　14　　日
                                  書記官  許倬維
附錄本案論罪科刑法條：
刑法第337條
意圖為自己或第三人不法之所有，而侵占遺失物、漂流物或其他
離本人所持有之物者，處500 元以下罰金。
刑法第321條第1項第1、2、3款
犯竊盜罪而有左列情形之一者，處6 月以上、5 年以下有期徒刑
：
一  於夜間侵入住宅或有人居住之建築物、船艦或隱匿其內而犯
    之者。
二  毀越門扇、牆垣或其他安全設備而犯之者。
三  攜帶兇器而犯之者。
